臺灣彰化地方法院民事裁定            100年度監宣字第129號
聲  請  人  許文彬
            許秋田
相  對  人  吳金卿
上列聲請人聲請監護宣告事件，本院裁定如下：
    主    文
宣告吳金卿（民國○○年○月○○日生、身分證統一編號：Ｚ00000000
0號）為受監護宣告之人。
選定許秋田（民國○○年○月○○日生、身分證統一編號：Ｚ00000000
0號）為受監護宣告之人之監護人。
指定許文彬（民國○○年○月○日生、身分證統一編號：Ｚ000000000
號）為會同開具財產清冊之人。
聲請費用新臺幣壹仟元由受監護宣告之人負擔。
    理    由
一、按對於因精神障礙或其他心智缺陷，致不能為意思表示或受
    意思表示，或不能辨識其意思表示之效果者，法院得因本人
    、配偶、四親等內之親屬、最近一年有同居事實之其他親屬
    、檢察官、主管機關或社會福利機構之聲請，為監護之宣告
    ，民法第14條第1項定有明文。另按受監護宣告之人應置監
    護人；法院為監護之宣告時，應依職權就配偶、四親等內之
    親屬、最近一年有同居事實之其他親屬、主管機關、社會福
    利機構或其他適當之人選定一人或數人為監護人，並同時指
    定會同開具財產清冊之人；法院選定監護人時，應依受監護
    宣告之人之最佳利益，優先考量受監護宣告之人之意見，審
    酌一切情狀，並注意下列事項：一、受監護宣告之人之身心
    狀態與生活及財產狀況。二、受監護宣告之人與其配偶、子
    女或其他共同生活之人間之情感狀況。三、監護人之職業、
    經歷、意見及其與受監護宣告之人之利害關係。四、法人為
    監護人時，其事業之種類與內容，法人及其代表人與受監護
    宣告之人之利害關係，同法第1110條、第1111條第1項及第
    1111條之1亦分別定有明文。
二、本件聲請意旨略以：相對人為聲請人許文彬、許秋田之妻、
    母，相對人患有初老年期癡呆症併妄想現象、慢性精神分裂
    症及失智症，無法正常與人作語言溝通，至不能處理自己事
    務之程度，目前在家休養中，無自我照顧能力，需由專人照
    顧生活起居，為此爰依民事訴訟法第597條之規定，聲請對
    其為監護宣告，並請求由聲請人許秋田擔任監護人，及由聲
    請人許文彬為會同開具財產清冊之人等語。
三、經查：聲請人主張之事實，有相對人診斷證明書為據，本院
    於鑑定人即行政院衛生署彰化醫院林俊媛醫師前訊問相對人
    ，相對人無法回應簡單之詢問，並斟酌前開鑑定醫師所為之
    鑑定意見：認相對人為失智症，日常生活狀況例如吃飯、洗
    澡、如廁、沐浴均無法自理，因記憶力差，無法順利跟家人
    及較熟識的親人作單簡的溝通，記憶力、執行功能、自我照
    顧能力、計算力、判斷能力均明顯障礙，對外在事務的知覺
    理會與判斷表達能力皆呈重度障礙，基於受鑑定人有失智症
    ，其回復可能性低，不具管理自己財產之能力，障礙程度可
    為監護宣告等情，有該院100年11月2日彰醫精字第10000085
    41號函暨成年監護宣告鑑定書一份在卷可稽。故聲請人聲請
    對相對人為監護之宣告，為有理由，應予准許。又本院參酌
    聲請人許文彬、許秋田分別為受監護宣告之人之配偶及子，
    聲請人許秋田同意擔任受監護宣告人之監護人；聲請人許文
    彬同意擔任會同開具財產清冊之人，其他親屬並以書面表示
    同意，有同意書在卷可稽。是本院參酌前揭各情，認由聲請
    人許秋田任監護人，及指定聲請人許文彬為會同開具財產清
    冊之人，最能符合受監護宣告之人之最佳利益，爰選定聲請
    人許秋田為監護人，並指定聲請人許文彬為會同開具財產清
    冊之人。
四、爰裁定如主文。
中    華    民    國   100    年    11    月    7     日
                   家事法庭     法  官  施錫揮
正本係照原本作成。
如不服本裁定關於選定監護人及指定會同開具財產清冊之人等部
分，應於送達後十日內向本院提出抗告狀，並繳納抗告費新臺幣
1千元；其餘關於宣告監護之部分，不得抗告。
中    華    民    國   100    年    11    月    7     日
                                書記官  張俞文